臺灣板橋地方法院交通事件裁定　　　　　　　　　　九十三年度交聲字第九三○號
　　原處分機關　交通部公路總局臺北區監理所
　　異　議　人
　　即受處分人　甲○○
右列異議人即受處分人因違反道路交通管理處罰條例案件，對於交通部公路總局臺北
區監理所於中華民國九十三年六月二十八日所為之處分（原處分案號：北監自裁字裁
四○─Ｃ00000000號）聲明異議，本院裁定如左：
    主  文
異議駁回。
    理  由
一、異議意旨略以：伊於民國九十三年六月二十五日十二時於家中喝酒數杯，並於二
    十二時駕駛Ｗ六－○七二一自用小客車在上班途中遭警察臨檢，有一位警察不讓
    伊先漱口，卻讓前一位被攔查之人漱口，之後該警察又跟另一位警察講說這一部
    酒測機好像不正常，但卻執意要伊吹那台不正常的機器，結果測出有酒精濃度，
    但伊喝酒的時間距離酒測的時間差十個小時，怎麼可能還有那麼高？且伊家境困
    難請求法官網開一面，撤銷原處分云云。
二、原處分意旨略以：臺北縣政府警察局三峽分局執勤員警於九十三年六月二十六日
    零時二十四分許，在臺北縣三峽鎮○○路○段中華地磅前查獲甲○○駕駛所屬車
    號Ｗ六－○七二一自用小客車，因「酒後駕駛經測試值為○‧三四ＭＧ／Ｌ」違
    規，為警當場掣單舉發並代保管該車等語。
三、按汽車駕駛人飲用酒類或其他類似物後其吐氣所含酒精濃度超過每公升○‧二五
    毫克或血液中酒精濃度超過百分之○‧○五以上者，不得駕車，道路交通安全規
    則第一百十四條第二款定有明文。次按，汽車駕駛人，駕駛汽車經測試檢定有左
    列情形之一者，處新臺幣一萬五千元以上六萬元以下罰鍰，並當場移置保管其車
    輛及吊扣其駕駛執照一年；因而肇事致人受傷者，並吊扣其駕駛執照二年；致人
    重傷或死亡者，吊銷其駕駛執照，並不得再考領：一酒精濃度超過規定標準。二
    吸食毒品、迷幻藥、麻醉藥品及其相類似之管制藥品。道路交通管理處罰條例第
    三十五條定有明文。
四、又按道路交通管理處罰條例第八十七條第一項規定：受處分人不服第八條主管機
    關所為之處罰，得於接到裁決之翌日起二十日內，向管轄地方法院聲明異議。本
    件交通部公路總局臺北區監理所九十三年六月二十八日北監自裁字裁四○－Ｃ0
    0000000號違反道路交通管理事件裁決書係由異議人之子梁建明於九十三
    年六月二十八日至臺北區監理所窗口簽收，此有中華民國郵政掛號郵件收件回執
    影本一紙在卷可稽，雖依異議人係於收受上開裁決書後，於九十三年六月三十日
    向臺北區監理所提出交通違規案件陳述書，但依其性質應屬聲明異議，應認並未
    逾二十日之異議期間，是異議人聲明異議並無異議逾期，故本院應予受理，核先
    敘明。
五、經查：本件異議人即受處分人甲○○於九十三年六月二十六日零時二十四分許，
    駕駛其所有車號Ｗ六－○七二一自用小客車，行經臺北縣三峽鎮○○路○段中華
    地磅前，經臺北縣政府警察局三峽分局執勤員警攔查，以儀器測得異議人呼氣酒
    精濃度達每公升○‧三四毫克，已超過規定標準，遂依法掣單舉發，並代保管該
    車，嗣原處分機關即以異議人違反道路交通管理處罰條例第三十五條第一項第一
    款規定，裁處罰鍰新臺幣一萬九千五百元，並吊扣駕駛執照十二個月等事實，此
    有臺北縣政府警察局九十三年六月二十六日北縣警交字第Ｃ00000000號
    舉發違反道路交通管理事件通知單影本一紙、酒精濃度測試單（其上有異議人之
    簽名）正本一紙、交通部公路總局臺北區監理所交通違規案件陳述書影本一份、
    臺北縣警察局三峽分局北警峽交裁字第○九三○○一六○八四號書函影本一份、
    交通部公路總局臺北區監理所九十三年六月二十八日北監自裁字裁四○－Ｃ00
    000000號違反道路交通管理事件裁決書影本一紙在卷可稽。雖異議人辯稱
    ：執勤員警不讓其漱口，該酒精測試之機器有問題，送來的第二部機器還是有問
    題云云。惟據證人林彥維即舉發本件違規警員於本院訊問時到庭結證稱：「當時
    是晚上十一點到凌晨一點在介壽路一段中華地磅執行臨檢，異議人距離我們臨檢
    處二十公尺旁跟一輛廂型車停在路旁，讓我們警方提高警覺認是否有可疑車輛，
    當駕駛人開車往我們這邊時，我們就攔下來，當場由我們代班的巡佐副座洪明仁
    用簡易的酒測器當場進行酒測，測出的結果是有喝酒的跡象，所以我們用酒測器
    再測一次，剛開始酒測器有電源不足的情形，所以我們聯絡交通隊再送一台酒測
    器過來，當事人自已在車上拿一顆水梨吃，我們等當事人吃完後，再進行酒測，
    測出的結果是○‧三四，我們就當場舉發並扣車。」、「（問：執行酒測時有無
    規定要給當事人漱口？）沒有硬性的規定，但我們都會給當事人休息一下或漱口
    。」、「（問：當時有無這位異議人要求要漱口而你們不讓他漱口？）當時他沒
    有任何要求。」、「（問：你們請交通隊送來的酒測器有無檢查是否正常？）正
    常。」、「我們每次酒測都有歸零。」等語（見本院九十三年八月三十日訊問筆
    錄），及證人洪明仁即三峽分局警員到庭結證稱：「當時我們在介壽路中華地磅
    前執行酒測，異議人剛好開車行經該路段，為我們警察攔下來，我們會先看情形
    ，如果車輛速度加快或變慢，我們都會注意，異議人的車子是速度變慢，我們就
    把他攔下來，先用簡易的測試棒，先請他吹氣，因為測試棒顯示他有呼氣有酒精
    的成份，我們就請他路邊停車，請他熄火下車，請他接受酒精測試器的檢測，因
    為當天我們帶去的酒測器那台可能電源不足，我們就通知交通隊再送一台過來，
    中間有二十幾分鐘，他停在路旁休息，我依悉記得他在吃水果，酒測器送過來之
    後，就對他進行酒測，他的酒測質有超過標準。」、「第一台我們是打開之後發
    現沒有電源，就沒有使用，就通知交通隊送第二台酒測器來。我沒有在旁邊說第
    二台有問題。」等語（見本院九十三年十一月二十三日訊問筆錄），是以證人林
    彥維、洪明仁均對於異議人違規情節證述甚為詳實明確，並互核相符，且據上開
    酒精濃度測試單（其上有異議人之簽名）正本之記載，本件於測試被告酒精濃度
    時警員確實有將測試儀器歸零屬實，而上開證人與異議人夙無怨隙，自無恣意誣
    攀之理，所證應屬可信；況且交通警員掣單舉發違反道路交通管理處罰條例所列
    之違規事實，本質上為行政處分，係公務員基於職務上權力，依法就特定之具體
    事件所為具有公法上效果之單方行政行為，基於公務員為公法上行為具有公信力
    之原則，該行政處分當可被推定為真正，其據以依法處分之事實認定亦為真正無
    誤，異議人雖以前詞置辯，但迄未就執勤警員之舉發有何瑕疵或錯誤，舉證以供
    調查，所辯顯難信實，自不能推翻本件舉發之真實性。至於異議人另辯稱伊家境
    困難請法官網開一面等語，惟禁止酒後駕駛汽車，其本意乃在保護汽車駕駛人之
    生命及大眾行的安全；而法律之前，人人平等，為民主法治之基本原則，因之，
    法律適用之對象，並無任何貧富、貴賤之差異；異議人所述家境困難固足使人同
    情，然卻非合法之理由，在法令上尚不得解免或減輕其處罰。綜上所述，異議人
    上開所辯，顯係事後卸飾之詞，不足採信，異議人確有於上開時、地呼氣酒精濃
    度過量駕駛汽車之違規行為，洵堪認定。從而，原處分機關依據道路交通管理處
    罰條例第三十五條第一項第一款及違反道路交通管理事件統一裁罰標準表之規定
    ，裁處罰鍰一萬九千五百元，並吊扣駕駛執照十二個月之處分，無任何違誤，量
    罰亦甚妥適，應予維持，本件異議為無理由，應駁回之。
六、據上論斷，應依道路交通案件處理辦法第十九條，裁定如主文。
中　　　華　　　民　　　國　　九十三　　年　　 十二 　　月　　　六　　　日
                                臺灣板橋地方法院交通法庭
                                    法  官  陳明珠
右正本證明與原本無異
如不服本裁定應於送達後五日內向本院提出抗告狀
                                    書記官  陳慧儷
中　　　華　　　民　　　國　　九十三　　年　　 十二 　　月　　　六　　　日
